臺灣高等法院高雄分院刑事判決　　　　　九十一年度交上易字第五七號
　　上　訴　人
　　即　被　告　甲○○
右上訴人因業務過失傷害案件，不服臺灣高雄地方法院九十年度交易字第五一七號中
華民國九十一年一月八日第一審判決（起訴案號：臺灣高雄地方法院檢察署九十年度
偵字第四三三號），提起上訴，本院判決如左：
      主      文
上訴駁回。
      事實及理由
一、本案經本院審理結果，認第一審判決認事用法及量刑均無不當，應予維持，並引
    用第一審判決書記載之事實、證據及理由。（如附件）
二、被告雖否認有撞到告訴人乙○○，惟按本件事件發生後，被告即將告訴人乙○○
    送醫救治，並向保險公司備案，此為被告所自承，衡以常情，被告既係計程車司
    機，平日以載客為業，如依被告所言，告訴人係自行跌倒，僅左小腿骨折，並無
    緊急情形，則由被告代叫救護車即可，又何需由被告親自載送告訴人前往醫院就
    醫，損失其營業之機會，甚至於向保險公司備案，表示其有保險事故之發生。告
    訴人所騎乘之ＰＣＺ－九０五號機車，發生車禍前並無任何擦痕，此有證人陳建
    利之證言可證，發生車禍後則有撞擊之痕跡，此有照片四張附於偵查卷內可稽，
    足認被告確有自後撞及告訴人所騎乘之機車，被告空言否認，顯係卸責之詞，不
    足採信，犯行堪以認定。
三、原審審酌被告犯罪之一切情狀，量處有期徒刑六月，並諭知如易科罰金，以三百
    元折算一日。認事用法，核無不合，量刑亦屬妥適，被告上訴意旨，仍執前詞，
    否認犯罪，指摘原判決不當，為無理由，應予駁回。
四、原判決據上論結欄中所引刑法第四十一條，應更正為刑法第四十一條第一項，併
    予明。
據上論斷，應依刑事訴訟法第三百六十八條、第三百七十三條，判決如主文。
本案經檢察官陳國全到庭執行職務。
中    華    民    國     九十一     年       四       月      十七      日
                              臺灣高等法院高雄分院刑事第九庭
                                  審判長法官  張明松
                                        法官  江泰章
                                        法官  任森銓
右正本證明與原本無異。
不得上訴。
                                      書記官  施耀程
中    華    民    國     九十一     年       四       月      十九      日
附錄：本判決論罪科刑法條：
刑法第二百八十四條第二項
從事業務之人，因業務之過失傷害人者，處一年以下有期徒刑、拘役或一千元以下罰
金。致重傷者，處三年以下有期徒刑、拘役或二千元以下罰金。
                                                                     Ａ
臺灣高雄地方法院刑事判決                          九十年度交易字第五一七號
    公  訴  人  臺灣高雄地方法院檢察署檢察官
    被      告  甲○○  男二十八歲（民國○○○年○○月○○○日生）
                        住澎湖縣白沙鄉員貝廿五號
                        居高雄縣鳳山市○○街四十八之三號
                        送高雄縣鳳山市○○○路九號
                        身分證統一編號：Ｘ一二二二四七七四號
右列被告因業務過失傷害案件，經檢察官提起公訴（九十年度偵字第四三三號），本
院判決如左：
    主  文
甲○○從事業務之人，因業務上之過失傷害人，處有期徒刑陸月，如易科罰金，以
佰元折算壹日。
    事  實
一、甲○○係計程車司機，為從事駕駛業務之人，於民國（下同）八十九年十月四日
    下午六時許，駕駛車牌號碼ＹＷ─二七五號營業小客車，沿高雄市苓雅區○○○
    路由南往北方向行駛，途經與苓雅區○○路交岔口時，應注意行車遇有轉向、變
    換車道時應先顯示方向燈或手勢、在快慢車道間變換車道時應注意安全距離、汽
    車行駛時駕駛人應注意車前狀況，及兩車並行之間隔，並隨時採取必要之安全措
    施，且依當時情形，又無不能注意之情形，乃竟疏於注意，於上揭路段適其前方
    車輛欲左轉而擋住其前進路線，乃切出欲變換車道時，未注意同向乙○○駕駛車
    牌號碼ＰＣＺ─九○五號機車在其前面行駛，當場以其計程車之右前方保險桿部
    分撞及乙○○所騎乘機車之左後方車燈部位，致乙○○人車倒地，因而受有左小
    腿脛骨粉碎性骨折之傷害，甲○○乃未經交通警察到場處理前，將乙○○送至二
    聖醫院就醫。
二、案經乙○○訴由高雄縣警察局鳳山分局報告臺灣高雄地方法院檢察署檢察官偵查
    起訴，本院審理中甲○○屢經傳拘無著，經本院以九十年十月五日高貴刑慎字第
    一○八二號通緝書發布通緝後始緝獲到案。
    理  由
一、訊據被告矢口否認上揭犯行，辯稱：伊是道義上賠她錢，並沒有撞到乙○○，計
    程車上之擦痕早就有的云云；經查上開事實業據被害人乙○○迭於警、偵訊及本
    院審理時指訴在卷，核與被告於警訊中供稱：「（問：據乙○○稱當時她倒地受
    傷曾要求不要動她，且你於送醫途中曾打電話連絡朋友表示開車撞到人受傷，有
    否此事？答稱：確有此事。」等語互核相符（參見八十九年十二月十三日警訊筆
    錄）。且該車牌號碼ＰＣＺ─九○五號之機車，發生車禍前並無任何擦痕一節，
    亦據證人陳建利於偵查中到庭證述明確，且告訴人乙○○因此受有前開之傷害，
    此有二聖醫院出具之診斷證明書一紙在卷可資佐証。此外，因被告未經交通警察
    處理即以計程車載送被害人就醫，致無現場圖可供鑑定一節，亦有道路交通事故
    調查報告表一份在卷可憑。被告駕駛右揭計程車行經上開交岔路口，應注意行車
    遇有轉向、變換車道時應先顯示方向燈或手勢、在快慢車道間變換車道時應注意
    安全距離、汽車行駛時駕駛人應注意車前狀況，及兩車並行之間隔，並隨時採取
    必要之安全措施，道路交通安全規則第九十一條第六款、第九十七條第五款、第
    九十四條第三項分別定有明文，且依當時情形，又無不能注意之情形，乃竟疏於
    注意減速慢行，致撞擊告訴人乙○○所駕駛之機車，致肇事使告訴人受傷，其有
    過失，至為明顯。告訴人之受傷與被告之過失行為間並有相當因果關係。被告自
    應負過失傷害罪責，罪證明確，被告犯行堪以認定。
二、本件被告係計程車司機，此據其供明在卷，為從事駕駛為業務之人，於執行業務
    中開車肇事，致告訴人受傷，核其所為，係犯刑法第二百八十四條第二項前段之
    業務過失傷害罪。審酌被告一時疏於注意而肇事，肇事後以肇事之計程車載送被
    害人就醫，雖有違道路交通安全規則之規定，惟犯罪後已一年有餘，拒不賠償被
    害人而未達成和解，態度不佳等一切情狀，爰量處如主文所示之刑，並諭知易科
    罰金之折算之標準。
據上論斷，應依刑事訴訟法第二百九十九條第一項前段，刑法二百八十四條第二項前
段，第四十一條，罰金罰鍰提高標準條例第一條前段、第二條，判決如主文。
本案經檢察官呂幸玲到庭執行職務。
中      華      民      國    九十一    年      一      月      八      日
                                臺灣高雄地方法院刑事第七庭
                                    法  官    何  清  富
右正本證明與原本無異。
如不服本判決，應於判決送達後十日內，向本院提出上訴狀。
                              書記官    陳  恩  如
中      華      民      國    九十一    年      一      月      八      日
附錄本判決論罪之法條：
刑法二百八十四條第二項前段：
從事業務之人，因業務上之過失傷害人，處一年以下有期徒刑、拘役或一千元以下罰
金。
